臺灣高等法院臺中分院刑事判決
                                  110年度金上訴字第239號
上  訴  人
即  被  告  徐明義


選任辯護人  王翼升律師
            林奕廷律師
上  訴  人
即  被  告  張資鑫


選任辯護人  吳灌憲律師
上  訴  人
即  被  告  何宗育




選任辯護人  王翼升律師
            林奕廷律師                      
上列上訴人因加重詐欺等案件，不服臺灣臺中地方法院109年度
金訴字第175號中華民國109年12月2日第一審判決（起訴案號：
臺灣臺中地方檢察署108年度偵字第22213、32818號、109年度偵
字第9626號），提起上訴，本院判決如下：
    主  文
上訴駁回。
    事  實
一、乙○○與甲○○因投資網路虛擬貨幣比特幣，於民國108年7月間
    某日，透過庚○○（原名黃酩惟、綽號「阿邦」）之介紹，共
    同購買價值約新臺幣（下同）600萬元之比特幣，2人平時即
    在丙○○（綽號「白董」）所開設、位在臺中市○○區○○路00○0
     號之「玩家精品電腦」看盤、操盤。嗣乙○○與甲○○因遲遲
    無法取得所購買之比特幣，認係遭庚○○詐欺，乙○○、甲○○竟
    與丙○○、真實姓名年籍不詳之成年男子5、6人，共同基於剝
    奪他人行動自由之犯意聯絡，由甲○○邀約庚○○於108年7月25
    日晚間至「玩家精品電腦」談判，庚○○另邀同交易關係人張
    榮展一同前往，2 人分別於同日22時許，先後到達上址，並
    由甲○○將張榮展帶至「玩家精品電腦」之後方房間等待，嗣
    庚○○到場後，乙○○即命庚○○交出其行動電話，並與其他不詳
    成年男子，徒手及以鋁棒、椅子等物毆打庚○○之頭部、身體
    、手部等處，及以香菸燙傷庚○○之頸部、大腿內側，其中並
    有人出言恫稱「拿鋁棒已經對你很好，如果拿刀子就不一樣
    了」、「關狗籠」、「帶去山上」、「吞子彈」及「不還錢
    就打死你」等語，亦同時毆打及以空氣槍(未扣案，無證據
    證明具有殺傷力）射擊在場之張榮展（張榮展未驗傷，亦未
    提出告訴），致庚○○受有上頷骨閉鎖骨折、頭部損傷、左側
    手肘挫傷、下背及骨盆挫傷、右側大腿開放性傷口、右眼眶
    底骨折、鼻中隔破裂、頸前及右大腿燙傷、左前臂及左頭皮
    挫傷等傷害，甲○○則在上址辦公室區域等待。隨後乙○○、甲○○及丙○○接續與庚○○、張榮展討論比特幣交易賠償事宜，庚○○及張榮展因不堪毆打及脅迫，各簽立面額均為150萬元之
    本票4張，庚○○另寫下內容為「因為我黃酩惟0000******，
    在7/23介紹友人買賣比特幣收了貨款陸佰萬元整，因此有了
    貪念拿走陸佰萬元整卻沒有出虛擬貨幣，比特幣20顆，因此
    簽下本票分4 張各壹佰伍拾萬元整。」之自白書1份，並答
    應先行籌款200萬元作為賠償。庚○○於同年月26日7、8時許
    起，以通訊軟體LINE、微信與其女友辛○○、母親黃若銨聯繫
    ，要求籌款200 萬元，否則無法離開該處，丙○○復透過庚○○
    之微信帳號與黃若銨通話，向黃若銨表示其等認為庚○○說謊
    ，應對本件交易糾紛負責，黃若銨先向丙○○表示其會解決錢
    的問題，但目前僅能籌得現金50萬元，惟丙○○僅表示其會請
    人來向黃若銨拿錢，隨即掛斷電話。嗣庚○○再次來電告知黃
    若銨至少要準備100 萬元，黃若銨雖同意以現金50萬元及開
    立即期支票50萬元之方式付款，亦同時於同日10時40分許報
    警處理，而庚○○、張榮展於此時仍因未能籌款支付，無法離
    開上址，遭乙○○等人以上開非法方法共同剝奪行動自由。嗣
    於同日13時20分許，經臺中市政府警察局第四分局春社派出
    所員警到場救援，當場逮捕在場之丙○○、不知情之張益稱、
    賴琩憲等人，庚○○及張榮展始重獲自由。
二、甲○○於108年3月24日前之不詳時間，基於參與犯罪組織之犯
    意，加入微信暱稱「貝可（大陸幣商」（以下簡稱「貝可」
    ）、通訊軟體LINE暱稱「陳世豪經理」（以下簡稱「陳世豪
    」）等真實姓名、年籍均不詳之成年人所組成3 人以上，以
    實施詐術為手段，具有持續性、牟利性及結構性之詐欺集團
    犯罪組織（無證據證明有未滿18歲之人參與）。該詐欺集團
    之運作方式，係由不詳成員於網路上刊登徵才訊息，招募不
    知情之民眾提供人頭帳戶資料及擔任取款車手，並撥打電話
    對不特定之民眾施用詐術，嗣該等民眾陷於錯誤而匯款至指
    定之人頭帳戶後，由不知情之民眾擔任車手，依「陳世豪」
    之通知領款，再由甲○○直接依「貝可」之指示，前往指定地
    點向前述不知情之車手取款後，以不詳方式轉交予「貝可」
    指定之人，以此等迂迴層轉之方式，掩飾、隱匿詐欺犯罪所
    得之去向、所在。嗣該詐欺集團所屬之不詳成員109年2月間
    ，在FACEBOOK「雲林人＆斗六人求才團」、「苗栗工作網」
    等社團，刊登招募會計人員、業務助理之徵才訊息，並以工
    作需要為由，要求不知情之應徵民眾劉羽芩、彭麗菊傳送其
    等所使用之帳戶存摺封面照片，因此取得劉羽芩申辦之中國
    信託銀行頭份分行帳戶（帳號末4 碼0000號，餘詳卷）、國
    泰世華銀行苗栗分行帳戶（帳號末4碼0000號、起訴書誤載
    為0000號，餘詳卷）；及彭麗菊申辦之聯邦銀行集賢分行帳
    戶（帳號末4碼0000號，餘詳卷）、中華郵政蘆洲民族路郵
    局帳戶（帳號末4碼0000號，餘詳卷）之帳號資料。而甲○○
    參與本案詐欺犯罪組織後，即與「貝可」、「陳世豪」及其
    等所屬之詐欺集團成員共同意圖為自己不法之所有，基於三
    人以上共同詐欺取財及掩飾、隱匿特定犯罪所得去向、所在
    之犯意聯絡，而為下列犯行：
  ㈠詐欺集團不詳成員於同年3 月20日16時許，撥打電話予戊○○
    之妻，佯稱其為戊○○夫妻之友人「李淑貞」，其已更換行動
    電話號碼為0000000000號云云；復於同年月24日10時許，以
    上開行動電話門號與戊○○聯繫，佯稱其親戚急需裝潢費用，
    欲向戊○○借款云云，致戊○○陷於錯誤，於同日12時12分許，
    至新北市○○區○○路000 號之富邦銀行得和分行，以臨櫃匯款
    之方式，匯款21萬元至劉羽芩之上開中國信託銀行帳戶。
  ㈡詐欺集團不詳成員於同年3 月21日15時57分許，撥打電話予
    己○○之妻余瑞敏，佯稱其為老朋友「伶如」，其已更換行動
    電話號碼為0000000000號云云；復於同年月24日13時30分許
    ，以通訊軟體LINE與余瑞敏聯繫，佯稱其急需用錢，欲借款
    38萬2000元云云，余瑞敏將此訊息告知己○○，己○○認「伶如
    」為其朋友之老婆，因而陷於錯誤，而於同日14時15分許，
    至臺中市○○區○○路000 號太平農會，以臨櫃匯款之方式，匯
    款38萬2000元至彭麗菊之上開聯邦銀行帳戶。
  ㈢詐欺集團不詳成員於同年3月24日15時30分許，撥打電話予辛○○，佯稱其為辛○○之友人，因急需用錢，欲向辛○○借款云云
    ，致辛○○陷於錯誤，於同日16時31分許，至苗栗縣苑裡鎮郵
    局，以臨櫃匯款之方式，匯款15萬元至彭麗菊之上開中華郵
    政蘆洲民族路郵局帳戶。
  ㈣「陳世豪」見詐欺得手，隨即以工作需要為由，指示劉羽芩
    將戊○○匯入上開中國信託銀行帳戶中之其中10萬元，轉入劉
    羽芩之上開國泰世華銀行帳戶，劉羽芩於同年月24日12時48
    分、12時50分，分別轉帳5萬元、5萬元至上開國泰世華銀行
    帳戶後，復依「陳世豪」之指示，持金融卡操作自動櫃員機
    ，於同日13時23分許，在苗栗縣○○市○○路000號之「統一超
    商」，自上開中國信託銀行帳戶提領9000元；於同日13時33
    分許，在苗栗縣○○市○○路000號之「全聯福利中心」，自上
    開國泰世華銀行帳戶提領10萬元；及於同日13時41分許，在
    苗栗縣○○市○○路00號之「統一超商」，自上開中國信託銀行
    帳戶提領10萬元得手後，「陳世豪」再要求劉羽芩搭乘高鐵
    至高鐵臺中站，並稱會有另一名會計人員前來向劉羽芩收款
    。另「陳世豪」以工作需要為由，指示彭麗菊於同年月24日
    15時34分許，前往嘉義市○區○○路000號之聯邦銀行嘉義分行
    ，自彭麗菊上開聯邦銀行帳戶臨櫃提領己○○匯入款項中之其
    中29萬元，再搭乘高鐵前往高鐵臺中站，在站內之星巴克咖
    啡店與劉羽芩會合，並向劉羽芩收取21萬元，惟彭麗菊與劉
    羽芩見面聊天後，兩人查覺事情並非單純，彭麗菊先依「陳
    世豪」之指示，持金融卡操作自動櫃員機，於同日16時47分
    許起，使用高鐵臺中站設置之自動櫃員機，自上開聯邦銀行
    帳戶提領己○○匯入之剩餘款項9萬2000元；及於同日17時10
    分許起，至臺中市○○區○○路000號之中華郵政烏日郵局，自
    上開中華郵政蘆洲民族路郵局帳戶提領辛○○所匯款項15萬元
    ，其2人即依「陳世豪」之指示製造金流斷點而洗錢既遂。
    嗣其2人便直接前往臺中市政府警察局第四分局南屯派出所
    報案，彭麗菊並將其提領所得之53萬2000元；劉羽芩則將其
    提領所得之20萬9000元（另由其提出1000元湊齊戊○○被詐騙
    之金額21萬元），均交予員警扣案。嗣警方要求彭麗菊與「
    陳世豪」保持聯繫，「陳世豪」指示彭麗菊前往臺中市○區○○街000號前，將彭麗菊與劉羽芩所領款項交予其指派之人，
    甲○○則與「貝可」保持聯絡，依「貝可」之指示，於同日20
    時17分許前往上址與彭麗菊會面，甲○○在彭麗菊面前，以彭
    麗菊使用之行動電話與「陳世豪」聯繫，並詢問彭麗菊是否
    有把錢包裝好，彭麗菊答稱「沒有」後，甲○○本欲帶彭麗菊
    前往僻靜處所交付金錢時，隨即遭埋伏警員逮捕，並扣得甲○○與乙○○透過WIFI聯繫使用之iPhone行動電話1支（無SIM卡
    ）及現金9萬9000元，而循線查悉上情。
三、案經庚○○訴由臺中市政府警察局第四分局；戊○○訴由新北市
    政府警察局永和分局；辛○○訴由苗栗縣警察局通霄分局報告
    臺灣臺中地方檢察署檢察官偵查起訴。
    理    由
壹、證據能力方面
一、按組織犯罪防制條例第12條第1 項中段規定：「訊問證人之
    筆錄，以在檢察官或法官面前作成，並經踐行刑事訴訟法所
    定訊問證人之程序者為限，始得採為證據。」係以立法排除
    被告以外之人於警詢或檢察事務官調查中所為之陳述，得適
    用刑事訴訟法第159條之2、第159條之3及第159條之5之規定
    ，故證人於警詢時之陳述，於違反組織犯罪防制條例案件，
    即絕對不具有證據能力，自不得採為判決基礎；至於共犯被
    告於偵查中以被告身分之陳述，仍應類推適用上開規定，定
    其得否為證據（最高法院97年度台上字第1727號、102 年度
    台上字第3990號判決意旨參照）。上開組織犯罪防制條例第
    12條第1項規定，係排除一般證人於警詢陳述之證據能力之
    特別規定，然被告於警詢之陳述，對被告本身而言，則不在
    排除之列（最高法院102 年度台上字第2653號判決意旨參照
    ）。是本件關於被告甲○○涉犯組織犯罪條例罪部分，其於警
    詢時之陳述，對於被告甲○○自己而言，係屬被告之供述，為
    法定證據方法之一，並不在組織犯罪防制條例第12條第1項
    規定之排除之列，除有不得作為證據之例外，自可在有補強
    證據之情況下，作為證明被告甲○○自己犯罪之證據。復按前
    開組織犯罪防制條例第12條第1 項中段規定，係以犯罪組織
    成員犯該條例之罪者爲限，至於所犯該條例以外之罪，被告
    以外之人所為之陳述，自仍應依刑事訴訟法相關規定，定其
    得否為證據（最高法院 103年度台上字第2915號判決意旨參
    照）。是有關上開被告甲○○涉犯加重詐欺及洗錢防制法犯行
    部分，就被告以外之人警詢陳述證據能力之認定，自無適用
    組織犯罪防制條例第12條第1項中段規定而認定無證據能力
    。
二、次按被告以外之人於審判外之言詞或書面陳述，除法律有規
    定者外，不得作為證據；又被告以外之人於審判中有下列情
    形之一，其於檢察事務官、司法警察官或司法警察調查中所
    為之陳述，經證明具有可信之特別情況，且為證明犯罪事實
    之存否所必要者，得為證據：（三）滯留國外或所在不明而
    無法傳喚或傳喚不到者，刑事訴訟法第159條第1項、第159
    條之3第3款分別定有明文。查本件告訴人庚○○、證人辛○○於
    警詢時之陳述，為被告以外之人於審判外之陳述，屬於傳聞
    證據，而告訴人庚○○、證人辛○○於108年9月10日出境後迄未
    返國，有其等入出境查詢資料附於原審卷及本院卷可按，復
    經本院傳喚告訴人庚○○、證人辛○○到庭作證，然其2人均未
    到庭，且亦查無其等確切所在之地址以供傳喚或視訊，足見
    告訴人庚○○、證人辛○○確屬所在不明而無法傳喚及傳喚不到
    之情形，故其等於警詢時就本件犯罪事實所為之陳述，已無
    從再取得相同之供述內容，是符合「必要性」要件；又觀諸
    告訴人庚○○於108年7月26日、108年8月20日警詢時，及證人
    辛○○於108年7月26日警詢時所為之陳述，乃係其等就其親身
    之經歷而為陳述，未見暗示或引導情形，足證告訴人庚○○、
    證人辛○○均係出於自由意志而為陳述，非受違法詢問或誘導
    暗示等不當影響，並綜合其等陳述當時之原因、過程、內容
    、功能等外在環境加以觀察，堪認其於警詢時所為陳述，信
    用性已獲得保障，所陳述內容符合刑事訴訟法第159條之3「
    具有可信之特別情況」之「信用性」證據能力要件，復經本
    院於審理時依法提示而行合法之調查程序，應認告訴人庚○○
    、證人辛○○警詢時所為陳述，均具有證據能力。
三、再按被告以外之人於檢察事務官、司法警察官或司法警察調
    查中所為之陳述，與審判中不符時，其先前之陳述具有較可
    信之特別情況，且為證明犯罪事實存否所必要者，得為證據
    ，刑事訴訟法第159條之2定有明文。查證人黃若銨於108年7
    月26日警詢就本案犯罪事實之相關情節為證述，與其於原審
    審理時所為之證述內容固大略相符，惟因審理中之訊問、詰
    問、對質，涉及當事人攻防之取捨，非必然對證人黃若銨於
    警詢中所供各節為全面性之詰問、對質，以致其於警詢中所
    供各節，未必全然於審理中再次證述呈現，且證人黃若銨於
    警詢所為之證述，係於案發當時所為，是就某些事實情節之
    陳述，較諸其於109 年8月5日至原審審理中之證述較近於案
    發時間，其記憶力應較為清晰，足徵有較可信之特別情況無
    疑。揆諸前開意旨，該等證述應具上開規定及意旨所認傳聞
    法則例外情形，故有證據能力，並因證人黃若銨嗣於原審審
    理中以證人身分到庭具結作證，而由檢察官、被告乙○○等人
    及辯護人雙方進行交互詰問，業已保障被告反對詰問權並完
    足證據調查之程序，應得採為判決之基礎。
四、刑事訴訟法第159條之5立法意旨，在於確認當事人對於傳聞
    證據有處分權，得放棄反對詰問權，同意或擬制同意傳聞證
    據可作為證據，屬於證據傳聞性之解除行為，如法院認為適
    當，不論該傳聞證據是否具備刑事訴訟法第159條之1至第15
    9條之4所定情形，均容許作為證據，不以未具備刑事訴訟法
    第159條之1至第159條之4所定情形為前提。此揆諸「若當事
    人於審判程序表明同意該等傳聞證據可作為證據，基於證據
    資料愈豐富，愈有助於真實發見之理念，此時，法院自可承
    認該傳聞證據之證據能力」立法意旨，係採擴大適用之立場
    。蓋不論是否第159條之1至第159條之4所定情形，抑當事人
    之同意，均係傳聞之例外，俱得為證據，僅因我國尚非採徹
    底之當事人進行主義，故而附加「適當性」之限制而已，可
    知其適用並不以「不符前四條之規定」為要件。查本案以下
    採為判決基礎之其餘證據，其性質屬被告以外之人於審判外
    之陳述而屬傳聞證據者，除上開說明部分外，檢察官、被告
    乙○○、甲○○、丙○○及辯護人就該等審判外之陳述，均未於言
    詞辯論終結前爭執其證據能力或聲明異議，本院審酌上開傳
    聞證據作成時之情況，核無違法取證及證明力明顯過低之瑕
    疵，為證明犯罪事實存否所必要，認為以之作為證據為適當
    ，依據上開說明，應認該等證據均具有證據能力。
五、被告乙○○及甲○○之辯護人於原審以證人黃若銨未保留其於案
    發當時，與告訴人庚○○聯繫所用之行動電話，無法核對其所
    提出之微信對話紀錄是否真實；而證人黃若銨為具大學畢業
    學歷之企業負責人，告訴人庚○○並於偵查中委任律師為告訴
    代理人，實難想像其等並未保全證據之可能；再觀該對話紀
    錄截圖所示，截圖時間皆落於108年9月17日7時22分至7時23
    分許，然原審卷一第153 頁左方截圖，左上角有顯示網路訊
    號、未顯示地點、電量顯示為半格；第154 頁截圖，左上角
    有顯示網路訊號、地點顯示「佛山市」、電量顯示為半格；
    第159頁右方截圖，則顯示無SIM卡、電量顯示為100％，則上
    開對話紀錄截圖是否為真實，殊值懷疑，應認無證據能力等
    語（見原審卷二第309頁、第343頁）。然細觀卷附臺中市政
    府警察局第四分局於109 年8月6日以中市警分偵字第109003
    5344號函所檢附證人黃若銨與告訴人庚○○之微信對話紀錄（
    見原審卷一第151至159頁），依原審卷一第159 頁左方截圖
    中，顯示「無SIM卡」、「上午7：23」、「電量100％」等手
    機資訊之樣式，可知告訴人黃若銨當時使用之行動電話為iP
    hone，再以上開對話紀錄截圖，雖有完整之對話內容，然並
    未包含該微信應用程式及手機螢幕之全部畫面，並對照同卷
    第153至159頁之其他對話紀錄截圖上方顯示「2019年9月17
    日07：22」、「佛山市、2019年9月17日07：22」、「佛山
    市、2019 年9月17日07：23」等照片資訊，則可推知證人黃
    若銨製作對話紀錄截圖之方式，並非以原始iPhone行動電話
    之螢幕截圖照相功能為之，而係於108 年9月17日7時22分至
    7時23分許，在大陸地區佛山市，以另1支行動電話翻拍其iP
    hone行動電話而成；至原審卷一第155頁、第155頁、第157
    頁截圖上方，另有顯示時間「13：50」、網路訊號、LINE圖
    示、電量顯示半格或個人熱點等手機資訊之原因，則係因臺
    中市政府警察局第四分局函送原審之對話紀錄截圖，又是警
    員以另1 支行動電話翻拍證人黃若銨留存於行動電話內之對
    話紀錄截圖，再以該行動電話之螢幕截圖照相功能製作，故
    截圖上方之手機資訊，係屬於警員翻拍對話紀錄截圖所使用
    之行動電話，應可審認。至證人黃若銨雖未能提出留存原始
    微信對話紀錄之iphone行動電話，然證人黃若銨並非法律專
    業人士，其認為已經對話紀錄翻拍保存，而不知保存原始證
    據，非無可能，告訴人庚○○於偵查中委任之告訴代理人，亦
    未必清楚證人黃若銨使用或更換行動電話之情形。且觀之告
    訴人庚○○與證人黃若銨之微信對話內容，其對話內容前後連
    貫，時間密接，且對話內容內所顯示之日期、時間清楚，並
    無明顯遭剪貼覆蓋，或刻意指稱涉案人姓名或參與情節之情
    形，難認上開對話紀錄內容有遭偽造變造之情形。是辯護人
    質疑證人黃若銨所提出對話紀錄之真實性，而否認上開對話
    紀錄之證據能力，即無可採。
六、另本判決下列所引用之其餘非供述證據，均與本案事實具有
    關聯性，且查無證據足認有違背法定程式或經偽造、變造所
    取得等證據排除之情事，復均經依刑事訴訟法第164 條、第
    165 條踐行調查程序，檢察官、被告乙○○、甲○○、丙○○及辯
    護人對此部分之證據能力亦均不爭執，堪認均有證據能力。
貳、實體方面
一、犯罪事實一部分：
  ㈠訊據被告乙○○固坦承有於108年7月25日22時許，前往「玩家
    精品電腦」，並知悉被告甲○○當天有邀約本件比特幣交易之
    賣方到場談判等情；被告甲○○坦承有於108年7月25日22時許
    ，邀約告訴人庚○○至「玩家精品電腦」商議本件比特幣交易
    糾紛，且告訴人庚○○曾經與其母親即證人黃若銨聯繫，請證
    人黃若銨幫忙籌款200 萬元等情；被告丙○○坦承有於108年7
    月25日22時許，與被告乙○○一同前往「玩家精品電腦」，並
    受被告甲○○之請託與告訴人庚○○協調本件比特幣交易糾紛等
    情，惟均矢口否認有何剝奪他人行動自由之犯行，並分別辯
    稱如下：
  ⒈被告乙○○辯稱：我只知道被告甲○○有去約賣方，但我不知道
    對方是誰，也不知道是甲○○或是誰去跟對方談，我全權交給
    甲○○去處理，我只有在「玩家精品電腦」之辦公室看資料，
    弄自己的事情，完全沒有見到庚○○，也不知道有張榮展這個
    人，大約108年7月26日1至3時許間，我就離開了云云。
  ⒉被告甲○○辯稱：我到達「玩家精品電腦」時，本來要先去找
    庚○○，但丙○○的員工叫我先不要進去，說要先讓他們釐清一
    下，之後我就待在辦公室休息、看盤，由丙○○去幫我談，至
    翌日5 時許，才進去跟庚○○談這一條要怎麼處理，我不知道
    張榮展與本件交易有無關係，他是庚○○帶來的人，200 萬元
    也不是我談出來的，是庚○○主動跟我提議要賠償200萬元云
    云。
  ⒊被告丙○○辯稱：我一開始叫庚○○、張榮展2 個人先談，先把
    責任釐清，談好之後再跟乙○○說要怎麼喬，後來庚○○和張榮
    展2 個人打起來，然後又有一些不認識的人到場，有些肢體
    衝突，我不知道是哪些人打庚○○，到警察來之前，也沒有達
    成任何協議，要怎麼賠償都沒有講，我也沒有用庚○○的電話
    跟他媽媽聯絡過云云。
  ㈡惟查：
  ⒈告訴人庚○○於108年7月25日晚間22時許，前往「玩家精品電
    腦」，與被告甲○○商議本件比特幣交易糾紛，被告乙○○等人
    為逼使告訴人庚○○設法清償款項，以前述方式剝奪告訴人庚○○之行動自由，並迫使告訴人庚○○簽立本票、自白書等，及
    對外聯繫求取金援等情，業據告訴人庚○○於108年7月26日警
    詢時證稱：我與張榮展因比特幣投資問題與被告甲○○有金錢
    糾紛，相約至「玩家精品電腦」討論，我請我女友馮佩純載
    我前往，請她在外面等，之後我跟她說我在跟朋友聊天，她
    就離開了，我到達屋內後，張榮展已經在屋內了，還有看到
    10幾個人在場，我們先與對方釐清比特幣投資問題，之後就
    2、3個人圍過來打我，我被打完之後，我就與對方繼續討論
    ，這時候甲○○才出現，最後雙方協調我要賠償甲○○200萬元
    才能離開，我就開始打電話籌錢，之後到了上午6時許，其
    他人都離開了，剩下我、張榮展及甲○○，接著丙○○才來到現
    場，因為我媽媽和他通電話稱一時籌不到200萬元，希望能
    降低賠償金額到50萬元等語（見警卷第47至50頁）；及於10
    8年8月20日警詢時證稱：我在108年7月26日警詢時之供述，
    並沒有完整翔實陳述實情，因為當時我到派出所時，他們就
    透過各種管道告知我，要我避重就輕，不然就要讓我好看，
    而且他們也知道我家及我媽媽診所地址，我害怕他們對我及
    家人不利；我於108年7月25日22時許，與張榮展前後抵達「
    玩家精品電腦」，我一進去時，甲○○的乾哥「小劉」就叫我
    把手機交出來，當時我把手機交給「小劉」後，我就被5、6
    名以上之男子徒手毆打，「小劉」也有出手毆打我，過程中
    一名男子叫我跪在地上，然後他們就拿鋁棒、椅子打我頭部
    、身體及手，又拿香菸燙我的脖子、大腿內側，並持續毆打
    我，叫我說出實話，且裡面 1名男子說「拿鋁棒已經對你很
    好，如果拿刀子就不一樣了」，不久後，「小劉」就逼我簽
    4張本票（每張面額150萬元）及1張自白書，本票和自白書
    之後也是由「小劉」拿走，我在簽本票的過程中，那群人就
    說趕快簽本票，不然就「關狗籠」、「帶去山上」，又說「
    之前就有人被他們逼吞子彈，然後再拉去灌腸，將子彈取出
    來」、「不還錢就打死我」，我當下心生畏懼，我就簽下本
    票，開始找親友借錢，並指認綽號「小劉」之人即為乙○○等
    語（見108年度偵字第32818卷第29至33頁），並有現場位置
    圖2份、現場照片4張（見警卷第109至115頁）在卷可稽。再
    臺中市政府警察局第四分局春社派出所員警，於108年7月26
    日13時20分許，於「玩家精品電腦」後方房間內，尋獲受傷
    之告訴人庚○○、證人張榮展，告訴人庚○○於同日送醫治療，
    檢出其受有上頷骨閉鎖骨折、頭部損傷、左側手肘挫傷、下
    背及骨盆挫傷、右側大腿開放性傷口、右眼眶底骨折、鼻中
    隔破裂、頸前及右大腿燙傷、左前臂及左頭皮挫傷等傷害；
    證人張榮展雖未就醫驗傷，然其頭部後方、背部均有明顯之
    外傷等情，亦有告訴人庚○○傷勢照片2 張、中山醫學大學附
    設醫院診斷證明書2份、病歷資料1份（見警卷第117頁、108
    年度偵字第32818卷第47頁、第49頁、第51至17頁）、證人
    張榮展傷勢照片2張（見警卷第119頁）在卷可稽。
  ⒉再參證人辛○○於警詢時證稱：我於108年7月25日22時30分許
    ，駕車搭載庚○○前往臺中市○○區○○路00○0號，庚○○車下車進
    入該址後，我把車停在嶺東路上靠近永春北路之天慈素食店
    門口前等候，庚○○於108年7月26日3 時40分許，以通訊軟體
    LINE打電話給我，叫我先回家，回家之後我就睡著了，直到
    6時許，我發現庚○○還沒有回來，我用LINE打電話給他，但
    是庚○○都沒有接，這段期間他也沒有打電話或傳其他訊息給
    我，直到7時許，我接到庚○○以FACETIME打電話給我，問我
    有沒有錢，可以幫我借到200萬元嗎？我問他要做什麼，庚○○回答說不要問那麼多，我跟他說我沒錢，然後庚○○就掛斷
    電話了，我當下覺得很奇怪，所以又回撥給他想要問清楚，
    但我打了3次都沒接等語（見警卷第64至67頁）。證人黃若
    銨於警詢時證稱：我於108年7月26日9時20分許，接獲庚○○
    以微信通訊，說他需要200萬元，否則不能離開那裡，他說
    他介紹人家買賣比特幣，他介紹的人跑掉了，要庚○○負責，
    我知道他講話不方便，所以我先說回家後再繼續聯絡和籌錢
    ，等我回家之後，我就報警，並繼續用微信與庚○○聯絡，希
    望對方能夠直接跟我談，之後對方有一位「白先生」跟我聯
    繫，後來我知道他是丙○○，他說這中間事情我不知道，他們
    查的結果是庚○○有說謊，他要負這個責任，我跟他說不要再
    打庚○○，我會負責解決錢的事情，但一下叫我籌200萬元，
    我身上沒有那麼多現金，是不是你出來跟我談，他說會請人
    跟我拿錢就掛斷電話，沒多久庚○○又來電，問我籌了多少錢
    ，我說有50萬元，他說50萬不夠，至少要100萬，我說會盡
    量去籌，庚○○就掛斷微信；我跟庚○○及其他人聯繫，都是使
    用庚○○的微信或LINE，我本來打算給對方100萬，我已經籌
    好現金50萬元，剩下款項打算開支票給對方，但還沒有約好
    ，警察就找到庚○○了等語（見警卷第59至62頁）；及其於原
    審審理時證稱：我於108年7月26日上午8時、9時許，接到庚○○以他的微信帳號打電話給我，當時是庚○○跟我通話，他說
    「媽，妳去幫我籌200萬至300萬，先籌這樣的錢」，我要問
    原因，他就說「妳不要問，趕快去籌錢」，沒有這筆錢的話
    ，他離不開那裡，那時候我也不知道怎麼辦，我要再繼續跟
    他講，後來電話就掛掉了，沒多久他又打來，叫我去跟院長
    或朋友借錢，我有問庚○○為何要給這筆錢，他就說「媽妳不
    要多問，妳錢給了我就能離開這裡，回來我再跟你說」；庚○○跟我說他的手機SIM卡被拿走，只能用通訊軟體跟我講，
    我沒有聽到旁邊有其他人說話的聲音，很安靜，但我可以感
    受得到事情不對，我問他到底發生什麼事情，他叫我不要問
    ，去籌錢就好，我可以知道他很害怕；我是跟對方要錢的人
    講了一陣子就去報警了，庚○○跟我說對方叫「白董」，庚○○
    叫他「白叔叔」，他說「白叔叔」對他很好，很照顧他，我
    說讓我跟他講，庚○○就把電話交給「白董」跟我聯絡，我到
    派出所才知道他就是丙○○，「白董」說庚○○騙他錢，中間的
    事情我不知道，他們查過認為我兒子有說謊，他要負這個責
    任，我跟他說我現在湊的到現金只有50萬元，可以再開即期
    支票50萬元，但要約在麥當勞或其他地方，面對面看到庚○○
    才願意交錢，對方就說他要去商量一下，我還在等對方給我
    回應的電話時，後來警察就跟我說已經知道在哪裡了等語（
    見原審卷二第64至79頁）。另依告訴人庚○○與證人黃若銨之
    微信對話紀錄所示，告訴人庚○○於109年7月26日8時53分許
    、9時24分，分別傳送訊息表示「我現在需要2-300才有辦法
    離開這，現在在人家公司，能幫我想辦法跟院長還是誰調一
    下嗎，不然沒辦法離開這，這也沒辦法報警，因為這是我的
    問題，現在可以用手機，能想辦法嗎，不然沒辦法離開」、
    「找我要打微信，電話沒有SIM 卡，拜託媽媽了，2-300才
    能離開，能先讓我離開嗎，真的真的很嚴重，拜託你了我真
    的…」，而證人黃若銨係於同日9時38分許，始傳送訊息詢問
    「發生什麼事情」，並於9時45分許、10時3分許，與告訴人
    庚○○陸續通話6分56秒、3分3秒後，告訴人庚○○於10時3分、
    10時11分許，再次傳送訊息請求證人黃若銨「有什麼我們回
    去再說，200 左右能離開，拜託了」、「能不能跟院長調一
    下，拜託他一下，先回去比較重要」，2人隨後於10時19分
    許，通話1分48秒後，告訴人庚○○於10時37分許，另傳送訊
    息稱「白長壽叔叔很好談，只要我們要拿出我們的誠意，不
    可能什麼都沒有」、「只是時間比較急，看院長還是誰能先
    幫忙，因為現在沒有其他比較年輕的朋友，比較不會有火氣
    」，並與證人黃若銨通話2分34秒，及於10時46分許，與證
    人黃若銨通話2分37秒後，告訴人庚○○於11時50分許，再次
    傳送訊息表示「看院長還是誰能先幫忙，因為現在沒有其他
    比較年輕的朋友，比較不會有火氣，再晚一點就比較麻煩，
    而且今天禮拜五銀行要休息了」、「有消息跟我說」，最後
    於12時52分許，雙方通話4分51秒乙節，亦有上開微信對話
    紀錄截圖附卷可參（見原審卷一第153至158頁），並佐以被
    告丙○○於原審準備程序時供稱：庚○○和張榮展到我店裡沒有
    多久，就開始打架了等語（見原審卷一第170 頁）；被告甲○○於原審準備程序時供稱：我於108年7月26日5時許進到倉
    庫時，就發現庚○○受傷了等語（見原審卷一第201頁），可
    知告訴人庚○○於108年7月25日22時前往「玩家精品電腦」，
    迄至翌日13時20分許，已長達15小時以上未充分睡眠及休息
    ，告訴人庚○○當甚感疲憊，況以告訴人庚○○身受前揭傷勢，
    理應伴隨相當程度之疼痛與不適，告訴人庚○○卻遲未返家休
    息，亦未前往醫院就醫，反而急於聯繫證人辛○○、黃若銨為
    其籌款200萬元，甚至數度向證人黃若銨表示必須籌得200 
    萬元，始能離開等情，足見告訴人庚○○當時需款之急迫，其
    係因未能籌款支付，而無法離開上址一節，足堪認定。再以
    告訴人庚○○曾向證人黃若銨表示，其使用之行動電話並無SI
    M卡，僅能透過網路撥打微信電話與證人黃若銨聯繫之情形
    觀之，顯見告訴人庚○○當時確實無法正常使用行動電話，而
    係在被告乙○○等人之控制下，有限制地使用行動電話以對外
    求取金援，由此益徵告訴人庚○○於警詢時證稱，被告乙○○曾
    要求其交出行動電話一節，確屬有據。
  ⒊另依被告甲○○於原審準備程序時供稱：庚○○有跟他媽媽黃若
    銨聯絡，請她幫忙籌款200萬元，丙○○有拿電話跟黃若銨通
    話，對話內容大概是黃若銨詢問事實大概如何，最後自己說
    可不可以先50萬元等語（見原審卷一第200頁），足徵證人
    黃若銨所稱綽號「白董」之人，確係被告丙○○無訛。被告丙○○辯稱其未曾與證人黃若銨通話云云，自無可採。
  ⒋再被告乙○○、甲○○為本件比特幣交易之當事人，其等投資金
    額高達600萬元，損失甚鉅，衡諸常情，被告乙○○或甲○○斯
    時既均在場，其等縱有委託被告丙○○出面協調，對於談判過
    程之進行狀況、到場之人為何，豈有不加聞問、置身事外之
    理；若非其等明知此次並非單純談判，欲刻意迴避告訴人庚○○遭人毆打之場面，被告丙○○之員工出面阻攔交易當事人即
    被告甲○○進入「玩家精品電腦」之後方房間參與談判過程，
    亦毫無合理性可言。佐以證人張榮展於原審審理時證稱：庚○○跟我約一個時間過去，但他比我晚大概10分鐘到，我到的
    時候就說我跟「阿邦」（即庚○○）一起來，但他還沒到，甲○○就先帶我進去案發現場第二道門後面等庚○○，甲○○就離開
    了；甲○○當時沒有先跟我講什麼，我到的時候，現場除了我
    跟甲○○以外，當下沒有看到其他人，乙○○是後來才到，我沒
    有印象乙○○是何時進來；庚○○到場時，甲○○沒有跟我在一起
    ，庚○○是一個人進來，我們在那邊談虛擬幣工作的事情，有
    些不認識人進來，但是都一下子而已，其他人沒有一直在裡
    面，都來來去去；乙○○有來，有討論一下虛擬貨幣的事情，
    之後就走了，乙○○講什麼我不記得了；從108年7月25日晚上
    10點至11點之間，到隔天13時許，這中間乙○○、甲○○就是聽
    我們討論，看我們有什麼結論再說等語（見原審卷二第85至
    90頁、第112至113頁、第116至119頁），證人張榮展所述情
    節雖有避重就輕之嫌，其於原審審理時之證述內容，亦有部
    分不實之情事（此部分詳後述），然輔以被告丙○○於原審準
    備程序時供稱：當天我跟乙○○是一起到「玩家精品電腦」，
    我們比庚○○還早到，乙○○一開始有跟庚○○談這筆交易要怎麼
    處理，他們是在第二道門進去，坐在桌子那邊談，我當時也
    在裡面，我一開始跟庚○○、張榮展說，你們2個人先談，談
    好之後再跟乙○○喬，當時乙○○也在裡面，庚○○和張榮展打架
    的時候，乙○○應該也有在裡面；我知道甲○○也有到場，確切
    時間我沒有印象，甲○○有進進出出辦公室第二道門裡面等語
    （見原審卷一第167至171頁），亦可佐證被告乙○○、甲○○自
    始即有進入「玩家精品電腦」之後方房間，被告乙○○辯稱其
    僅有在「玩家精品電腦」之辦公室，完全沒有見到告訴人庚○○云云；被告甲○○辯稱其係於翌日5時許，才進去跟告訴人
    庚○○談本件交易糾紛應處理云云，顯非事實。
  ⒌又本件雖未扣得告訴人庚○○所稱面額150萬元之本票4張及紙
    本形式之自白書1 份，僅有告訴人庚○○於108年7月26日上午
    某時許，記錄於平板電腦備忘錄之文字紀錄，此有上開自白
    書翻拍照片1份在卷可按（見108年度偵字第32818號卷第43
    、44頁）。然查，依證人張榮展於原審審理時證稱：我跟庚○○當時有討論要先湊錢，要還這筆生意的錢給甲○○，我們先
    互相簽本票防止對方消失，庚○○有簽4張本票，各150萬元，
    總共600萬元，本票是我跟現場的人借的，我忘記是誰拿給
    我，我也有簽本票，一樣也是4張，面額各150萬元；本票簽
    完之後，是請裡面的朋友幫忙收著，就先放在桌上那邊，沒
    有交給任何人，我不知道是誰拿走了；我們不是互相交換本
    票，當時的意思是先開給甲○○，我們再去湊錢，就是保證說
    我們會把這件事情處理好，但我印象中甲○○好像沒有拿到本
    票，因為他當時好像不在，我沒看到本票是誰拿走的等語（
    見原審卷第105至108頁、第119至120頁），可知告訴人庚○○
    、證人張榮展為處理本件比特幣交易糾紛賠償事宜，2人確
    曾各自簽立面額各150萬元之本票4紙以為擔保或賠償之用，
    此與上開自白書所載「因為我黃酩惟A129******，在7/23介
    紹友人買賣比特幣收了貨款陸佰萬元整，因此有了貪念拿走
    陸佰萬元整卻沒有出虛擬貨幣，比特幣20顆，因此簽下本票
    分4張各壹佰伍拾萬元整。編號為：……」等內容，大致相符
    ，而可佐證告訴人庚○○此部分指訴情節非虛，應可採信。再
    告訴人庚○○、證人張榮展簽立上開本票之目的，並非作為相
    互交換之用，業據證人張榮展證述如前，且告訴人庚○○、證
    人張榮展在警員到場救援前，既均尚未離開案發現場，渠等
    簽立之本票或紙本形式之自白書，自有可能係由先行離開之
    被告乙○○或其他共犯攜離現場，尚不能以本案並未扣得告訴
    人庚○○或證人張榮展簽立之本票或自白書等，即認告訴人庚○○之指訴，有何不實。
  ⒍辯護意旨雖以依照警員職務報告書之記載，員警係透過證人
    黃若銨提供資訊，方知悉告訴人庚○○係在「玩家精品電腦」
    ，而依證人黃若銨於原審審理時證稱，其當時並不認識證人
    辛○○（見原審卷二第72頁），顯見證人黃若銨知悉告訴人庚○○之所在地，係告訴人庚○○所告知，足證告訴人庚○○並無遭
    限制行動自由等情；另依告訴人庚○○在證人黃若銨之微信訊
    息及電話通話中，均未提其有遭受毆打之情事，證人黃若銨
    至多僅有與被告丙○○通話，並不知悉係何人對告訴人庚○○為
    傷害、妨害自由行為，且告訴人庚○○於108年8月20日警詢指
    認前，並不知道綽號「小劉」之人係被告乙○○，顯見證人黃
    若銨於原審審理時證稱：庚○○在醫院有跟我講過幾個名字，
    我知道有一個姓劉的，乙○○的名字我有聽到等語（見原審卷
    二第76頁），並非事實云云。然查，證人黃若銨於108年7月
    26日10時40分許，透過110報案其子即告訴人庚○○失蹤後，
    經臺中市政府警察局第四分局勤務指揮中心派遣大墩派出所
    員警至證人黃若銨之住處時，證人黃若銨一直以電話與告訴
    人庚○○聯絡，卻仍無從得知告訴人庚○○身處何處；經大墩派
    出所聯繫告訴人庚○○住處之轄區派出所即春社派出所，於同
    日11時43分許，前往告訴人庚○○之住處查看，並訪查其同居
    女友辛○○，正在調閱告訴人庚○○住處周圍之監視錄影畫面時
    ，接獲大墩派出所轉報報案人即證人黃若銨稱，告訴人庚○○
    遭人控制行動於臺中市○○區○○路00○0號內，經春社派出所員
    警於同日13時20分許前往查處，而在後方房間內發現告訴人
    庚○○等情，此有警員職務報告書2份、第四分局勤務指揮中
    心受理110報案紀錄單（見原審卷二第203至207頁、第217至
    219頁）在卷可憑，足證證人黃若銨於109年7月26日9 時38
    分許，接獲告訴人庚○○要求其籌款200萬元之訊息，於同日1
    0時40分許報案，迄至春社派出所員警於同日11時43分許至
    告訴人庚○○之住處查訪之此段期間，證人黃若銨確實不知告
    訴人庚○○係在何處。再者，證人黃若銨前揭於原審審理作證
    時之時間為109年8月5日，距離案發當時已有1年以上，證人
    黃若銨對於其最後如何得知告訴人庚○○係在臺中市○○區○○路
    00○0號之「玩家精品電腦」，或告訴人庚○○曾於何時、何地
    ，向其提及本件涉案人之姓名或綽號等，恐因時間久遠而記
    憶不精確或有所混淆，此等細節瑕疵並不影響證人黃若銨其
    餘證述部分之可信度，自無礙於本件犯罪事實之認定。
  ⒎至證人張榮展雖於原審審理時證稱：當天庚○○跟我聯絡，找
    我去南屯區嶺東路92之1號，因為他之前有請我介紹人協助
    他做虛擬幣的工作，他的意思是說我介紹的人手有問題，有
    些問題需要我幫去他解釋說這個錢不是他拿的，希望我跟他
    去把這件事情釐清（見原審卷二第82至83頁、第109至115頁
    ）；我要去「玩家精品電腦」之前，我有先跟丙○○聯絡，要
    跟他借地方了解事情，這個地方是庚○○跟我講的，庚○○跟我
    討論說來這邊，我才問丙○○可否商借這個地方讓我們討論（
    見原審卷二第116頁、第123頁）；除了上廁所之外，我跟庚○○在這段期間都在裡面講工作的事情，我好像有去上廁所，
    有走出去一下，庚○○好像也有上廁所，查獲現場平面位置圖
    ，第二道門裡面即案發現場位置有一間廁所，我跟庚○○就是
    到這裡上廁所，我有上廁所、走來走去抽菸，第二道門是開
    著的（見原審卷二第88至90頁）；庚○○會受傷，是我們有互
    毆，因為庚○○一開始把錯推到我身上，我們陸陸續續有互毆
    好幾次，庚○○眼睛的傷是我用手打的，我用拳頭這樣正揮拳
    ，不小心揮到的，我還有拿椅子摔他，我拿椅子有砸到庚○○
    的手跟背，當天除了我跟庚○○互毆之外，我在現場沒看到其
    他人有傷害庚○○或用東西燙他，沒有看到棍子、球棒等物品
    ，也沒有聽到有人跟庚○○說拿鋁棒已經對你很好，如果拿刀
    子就不一樣及關狗籠、帶去山上這些話，我跟庚○○還是繼續
    聊天，是因為當時是想要有討論出一個結果，還在討論，我
    不知道庚○○有沒有堅持要離開，但是他沒有要求，也沒有跟
    我講，在場沒有人要求要求庚○○要談出一個結果才能離開（
    見原審卷二第91至93頁、第94至97頁、第97至100 頁、第11
    1至112頁）；我在現場，沒有看到有人拿庚○○的手機，我們
    的手機都帶在身上，可以自由使用手機（見原審卷二第90至
    91頁、第113 頁）；沒有印象在場有人叫「小劉」（見原審
    卷二第118 頁）；也沒有聽到任何人跟庚○○說要拿200萬元
    出來處理虛擬貨幣的事情（見原審卷二第105 頁）；我沒有
    叫告訴人寫自白書，也沒有看過這份自白書等語（見原審卷
    二第110 頁）。惟證人張榮展上開證述內容均不可採，其理
    由分述如下：
  ⑴證人張榮展於原審審理時，一開始即證稱告訴人庚○○係以「
    有些問題需要我去幫他解釋」、「他找我去解釋說這個錢不
    是他拿的」，請證人張榮展一同前往臺中市○○區○○路00○0 
    號「去幫他解釋」（見原審卷二第82至83頁），並於同日審
    理時一度證稱：「（你剛才說有介紹虛擬貨幣工作的人給庚○○，所以庚○○找你去○○路00之0 號說明虛擬貨幣的事情，最
    後你們二人是在跟誰解釋這件事情？）甲○○。」等語（見原
    審卷二第122 頁），顯見告訴人庚○○邀約證人張榮展到場之
    目的，係為請證人張榮展向被告甲○○等人說明，該筆600萬
    元之交易金額，並非告訴人庚○○所掌控。而證人張榮展雖又
    隨即改稱：我們沒有解釋，我們是在討論這件事情要如何解
    決，只有我們2個人在講，後來的情況就是我跟庚○○要賠出6
    00萬元給對方，看我們2人要如何分擔，這件事情不一定要
    來這裡談等語（見原審卷二第122至123頁），然告訴人庚○○
    、證人張榮展若僅是2人私下討論責任分擔之問題，僅須約
    定至渠等住處或其他方便之地點即可，若非有第三人參與討
    論之必要，何需大費周章向被告丙○○商借「玩家精品電腦」
    作為談判場地，且談判時間長達15小時以上？況觀之案發現
    場之「玩家精品電腦」後方房間，係作為堆置貨物之用，僅
    有簡單之桌椅可供人休息，周遭環境並非舒適，此有現場照
    片1張在卷可稽（見警卷第113 頁），而依證人張榮展於同
    日審理時證稱：我跟庚○○沒有講話時，就是自己玩自己的手
    機等語（見原審卷二第111頁），其2人既無須持續進行討論
    ，更無長時間留滯「玩家精品電腦」之必要。
  ⑵再告訴人庚○○、證人張榮展縱有互毆之情，致告訴人庚○○受
    有前揭傷勢；另據證人張榮展於原審審理時證稱，其與告訴
    人庚○○曾各自簽立面額各150萬元之本票4張，以解決本件交
    易糾紛，並於108年7月26日凌晨、上午時間，撥打電話向友
    人借款（見原審卷二第94至95頁、第105至107頁），且其於
    前往「玩家精品電腦」前，於108年7月25日2、3時許，遭人
    以圓椅、板凳等砸傷，及以空氣槍或BB彈射擊，致其背部、
    手部均受有紅色點狀傷勢等情（見原審卷二第100至104頁）
    ，並有告訴人庚○○、證人張榮展傷勢照片各2 張在卷可稽（
    見警卷第117頁、第119頁）。以告訴人庚○○、證人張榮展均
    受有多處傷勢而承受身體上之疼痛，尤其告訴人庚○○受有右
    眼眶底骨折之傷勢，其右眼當時已明顯瘀血腫大，告訴人庚○○、證人張榮展卻未先行就醫或返家休息，甚至在2人已各
    自簽立總金額600萬元之本票，提出債務清償之擔保後，告
    訴人庚○○、證人張榮展竟仍繼續留在「玩家精品電腦」，並
    各自聯繫親友籌款，更屬難以想像之事。
  ⑶又依證人張榮展於原審審理時證稱，其當天並無燙傷告訴人
    庚○○，對於告訴人庚○○為何受有上頷骨閉鎖骨折、左側手肘
    挫傷、下背及骨盆挫傷、右側大腿開放性傷口、鼻中隔破裂
    、頸前及右大腿燙傷、左前臂及左頭皮挫傷等傷勢，均不知
    情，除其自述係以椅子砸告訴人庚○○之手、背部，以手揮到
    告訴人庚○○之眼睛、推擠及拉扯告訴人庚○○外（見原審卷二
    第96至100頁），不僅無法解釋告訴人庚○○為何受有頸前及
    右大腿燙傷之傷勢，又無法詳細描述其究係如何毆打告訴人
    庚○○，其證述內容實難令人遽信。
  ⑷再告訴人庚○○在場曾數度與證人黃若銨聯繫籌款事宜，證人
    張榮展當時既一同在場，其於原審審理時卻證稱：「（你有
    無聽到庚○○有打電話跟朋友借錢或跟家人要錢？）我沒有注
    意他。」、「（你不是說你們二人都在同一個房間裡？）我
    都在想辦法跟朋友借錢。」、「（庚○○有無打電話你是否知
    道？）印象中有。」、「（打給誰？）我不確定，沒有聽到
    內容。」等語（見原審卷二第95頁）。足見證人張榮展前揭
    證述內容，除有諸多不合常理，且含糊不明之處，亦顯有避
    重就輕之嫌，證人張榮展係為避免據實作證而惹禍上身，其
    於原審審理時之證詞內容，自無從採為對被告乙○○等人有利
    之認定。
  ⑸本院查：證人張榮展既認為其僅係介紹工作人員給告訴人庚○○，不應就本件交易糾紛負責，並因告訴人庚○○試圖推諉卸
    責，2人發生互毆後，證人張榮展大可一走了之，殊無與告
    訴人庚○○長時間待在「玩家精品電腦」，與告訴人庚○○繼續
    討論本件比特幣交易糾紛問題，甚至自己簽下相當於交易總
    金額，即金額高達600萬元之本票，仍未離去之可能。證人
    張榮展實係在「玩家精品電腦」亦遭不明之人毆打、持空氣
    槍或BB彈槍毆打成傷，其與告訴人庚○○因不堪毆打，而與告
    訴人庚○○均簽下面額各150萬元之本票4張，2人並因未能先
    籌得部分賠償金額，而未能離開案發現場，堪以認定。
  ⒏辯護意旨另以告訴人庚○○曾於警詢時證稱：我簽完本票後，
    他們就用束帶將我的雙腳綁起來等語，本件並未扣得起訴書
    所載「鋁棒」、「椅子」、「BB彈槍」、「束帶」等作案工
    具；警員到場時，被告丙○○及張益稱、賴琩憲等人，與告訴
    人庚○○、張榮展係持手機一同坐在桌位上，且其等當時皆未
    有呼救等異狀情狀，且依經驗法則，告訴人庚○○等人若遭監
    控，總要有人把風、看門，且拘禁地點豈會選擇第一個會面
    地點，且處於車水馬龍、隨時有不特定第三人進出之店面；
    告訴人庚○○並非第一次前往「玩家精品電腦」商談比特幣交
    易事宜，108年7月25日已係第3次前往，被告甲○○等人若有
    意為妨害自由犯行，何需於108年7月25日始行為之，且被告
    甲○○等人前已對告訴人庚○○提出詐欺告訴，其等若欲採取不
    法手段索賠，何需於該管區之派出所報案，以留犯罪動機之
    跡；告訴人庚○○若係被害人，為何不敢出席偵查程序，前往
    大陸地區滯留不歸，可以合理解釋，即係告訴人庚○○因涉犯
    詐欺取財罪，為求脫免刑責，為換取與被告甲○○等人之談判
    籌碼，因而提出本件告訴云云。然查，依卷內證據資料所示
    ，臺中市政府警察局第四分局警員前往「玩家精品電腦」時
    ，雖有帶回在場之被告丙○○、張益稱、賴琩憲等人，然並未
    對案發現場執行搜索，且上開「鋁棒」、「椅子」、「BB彈
    槍」、「束帶」等物品，體積並非巨大，亦未必係被告乙○○
    、甲○○或丙○○等人所有之物，非無可能由先行離開之被告乙○○或其他共犯攜離現場，自不因未扣得該等持供犯罪所用之
    物，即遽為被告乙○○等人有利之認定。再「玩家精品電腦」
    係由被告丙○○所經營，亦非任何人均得隨意進出後方房間，
    具有相當之隱蔽性，被告乙○○等人選擇該處與告訴人庚○○談
    判，進而動手毆打告訴人庚○○、證人張榮展，逼使其等在暴
    力下設法清償款項，並無何違背常情之處。又被告乙○○、甲○○所稱遭告訴人庚○○詐欺取財一節，不過為被告乙○○等人之
    片面主張，且其等與告訴人庚○○多次談判未果，或對告訴人
    庚○○提出刑事告訴，告訴人庚○○仍未返還價金或交付比特幣
    ，被告乙○○、甲○○因而夥同被告丙○○及其他真實姓名年籍不
    詳之共犯，欲以不法手段逼使告訴人庚○○及證人張榮展清償
    款項，亦與一般事理無違。是辯護人前揭辯護內容，亦不足
    為有利於被告乙○○、甲○○之認定。
  ㈢按當事人、代理人、辯護人或輔佐人聲請調查之證據，法院
    認為不必要者，得以裁定駁回之；如證據不能調查者，應認
    為不必要，刑事訴訟法第163條之2第1項、第2項第1款定有
    明文。查被告乙○○、甲○○、丙○○之辯護人聲請傳喚告訴人庚○○到庭交互詰問，惟告訴人庚○○經本院傳喚並未到庭，且其
    於108年9月10日出境後迄未返國，有其入出境查詢資料在卷
    可按，復查無其在國外之確切地址可供傳喚或視訊，是此部
    分證據自屬不能調查，應認係不必要調查之證據，爰依上開
    規定駁回辯護人此部分之聲請調查證據。
　㈣綜上所述，被告乙○○、甲○○及丙○○上開所辯，均係事後卸責
    之詞，無足採信，事證明確，被告乙○○、甲○○及丙○○前揭妨
    害自由之犯行均堪認定。
二、犯罪事實二部分：
  ㈠訊據被告甲○○固坦承其係受「貝可」之指示，而於上開時間
    ，至臺中市○區○○街000號前，向證人彭麗菊收取現金約73萬
    元等情（見109年度偵字第9626號卷第33至34頁、原審卷一
    第202至206頁），惟矢口否認有何參與犯罪組織、加重詐欺
    及洗錢之犯行，辯稱：我於108 年7、8月間，因為虛擬貨幣
    交易而認識微信暱稱「貝可」之成年女子，其真實姓名是乙○○，我是賣方，她是買方，我們是客戶與朋友關係，當天是
    乙○○請我去幫她收取貨款，我不知道這是詐欺贓款云云。然
    查：
  ⒈告訴人戊○○、辛○○及被害人己○○於上開時間，遭本案詐欺集
    團不詳成員以前述方式施用詐術，而匯款至證人劉羽芩、彭
    麗菊申請之各該帳戶等情，業據告訴人戊○○、辛○○及被害人
    己○○於警詢時證述在卷（見109年度偵字第9626號卷第57至5
    8頁、第63至64頁、第67至71頁）；又證人劉羽芩、彭麗菊
    於108年2月間，於前揭FACEBOOK社團，見不詳詐欺成員所刊
    登招募會計人員、業務助理之徵才訊息，而分別提供上開中
    國信託銀行、國泰世華銀行、聯邦銀行、中華郵政蘆洲民族
    路郵局等帳戶資料，並於告訴人戊○○、辛○○及被害人己○○遭
    詐欺而匯款至上開帳戶後，依「陳世豪」之指示，由證人劉
    羽芩於上開時、地，自其名下之中國信託銀行、國泰世華銀
    行帳戶，提領共計20萬9000元；及由證人彭麗菊於上開時、
    地，自其名下之聯邦銀行、中華郵政蘆洲民族路郵局帳戶，
    提領共計53萬2000元，嗣證人劉羽芩、彭麗菊在高鐵臺中站
    之星巴克咖啡店見面聊天後，查覺有異而報警處理，並各自
    交付現金21萬元、53萬2000元扣案等情，亦據證人劉羽芩、
    彭麗菊於警詢時證述明確（見109 年度偵字第9626號卷第37
    至41頁、第43至50頁）；此外，並有台北富邦銀行匯款委託
    書、太平區農會匯款申請書、苗栗縣警察局通霄分局苑裡分
    駐所受理各類案件紀錄表、受理刑事案件報案三聯單、內政
    部警政署反詐騙諮詢專線紀錄表、受理詐騙帳戶通報警示簡
    便格式表、金融機構聯防機制通報單、存摺存款存款人收執
    聯、行動電話通話紀錄各1份（見109年度偵字第9626號卷第
    51至56頁、第59頁、第61頁、第65頁、第73頁）、上開中國
    信託銀行、國泰世華銀行、聯邦銀行、中華郵政蘆洲民族路
    郵局帳戶之存摺封面影本、帳戶基本資料及交易明細表各1 
    份、上開聯邦銀行帳戶、中國信託銀行及國泰世華銀行帳戶
    存提款紀錄截圖14張（見109年度偵字第9626號卷第75至77
    頁、第79至81頁、第199至211頁、原審卷一第325至327頁、
    第331至333頁、第337至339頁、第355至365頁）、證人彭麗
    菊與「Eric Wang」、「高媁涵」及「陳世豪」之LINE對話
    紀錄截圖、證人劉羽芩與「Eric Wang」、「沈家琪」及「
    陳世豪」之LINE對話紀錄截圖（見109年度偵字第9626號卷
    第125至161頁、第195至197頁）、臺中市政府警察局第四分
    局搜索扣押筆錄、扣押物品目錄表、扣押物品收據各2份及
    扣案物品照片2張（見109年度偵字第9626號卷第99至107頁
    、第109至117頁）在卷可稽，復有上開現金21萬元、53萬元
    扣案可資佐證。
  ⒉被告甲○○辯稱其係受微信暱稱「貝可」之乙○○委託收取貨款
    ，然乙○○固曾自107年6月起，加入綽號「非凡」之成年男子
    所屬詐騙集團，並利用其在大陸地區福建省廈門市○○區○○街
    00○0號工廠做為機房，由該詐欺集團成員利用FACEBOOK對公
    眾散布「方便貸」、「獨家好康」等之貸款之不實訊息，待
    不特定民眾上網瀏覽留下個人資料後，乙○○再以「代書」之
    名義回撥電話，要求貸款民眾將名下存摺、提款卡資料寄出
    ，並提供提款卡密碼供銀行專員作帳，倘被害人寄出之帳戶
    可以使用，乙○○再向提供帳戶之被害人佯稱：須先繳交公證
    費37,000元，並匯款至乙○○所指定之帳戶，爾後該詐欺集團
    成員再向其他被害人以「佯稱親友借錢」、「假冒檢警」或
    「刷卡設定錯誤」等詐欺手法詐欺取財，並指示被害人匯款
    至上開乙○○詐騙取得之帳戶，其因前述加重詐欺取財等案件
    ，經臺灣基隆地方法院以108年度金訴字第22號判決判處應
    執行有期徒刑5年，經檢察官就其中一罪（即該判決附表一
    編號1部分）提起上訴後，由臺灣高等法院以108年度上訴字
    第2682號判決上訴駁回，再經最高法院撤銷發回，由臺灣高
    等法院以110年度上更一字第30號判決判處有期徒刑1年6月
    等情，有臺灣高等法院被告前案紀錄表各1份在卷可稽。惟
    除被告甲○○之指證外，並無其他證據得以佐證「貝可」之真
    實身分，則被告甲○○指證「貝可」即係乙○○，是否即可遽信
    ，實非無疑。
  ⒊再詐騙之人之所以利用「車手」角色以遂行詐欺取財犯罪，
    其目的無非係意在分散遭查獲之風險，並透過下手實施詐術
    者與出面領取詐騙所得者彼此間之分工，藉以爭取被害人自
    遭詐騙而決定交付財物時起，迄至被害人察覺遭詐害為止此
    段犯罪獲利之黃金時效。準此，本案詐欺集團以工作需要為
    由，要求不知情之證人劉羽芩、彭麗菊提供帳戶資料，並利
    用其2人擔任取款車手，實係冒著不知情之車手因疏忽而不
    慎遺失或故意私吞詐欺所得，甚或於過程中發現係詐欺所得
    而逕向警方舉發，以致用盡心機之詐騙所得化為烏有之風險
    ，實無再令不知情之被告甲○○前去向證人彭麗菊收取詐欺贓
    款之理由，更添無法確實取得詐欺贓款之風險。又衡以常情
    ，行騙之人為避免前往取款之被告甲○○出面與證人彭麗菊互
    動過程中，無法配合「陳世豪」告知彭麗菊之詐騙話術，而
    與行騙之人為不一致之陳述，以致精心籌畫之詐騙伎倆遭察
    覺而功虧一簣，更無不事先將相關行騙計畫及細節，告知被
    告甲○○以取信於證人彭麗菊之理。再者，一般詐欺集團分工
    縝密，多以綽號代替真實姓名，使執法人員不易循線追查集
    團成員之真實身分，設若「貝可」確係乙○○，被告甲○○既知
    其真實姓名，顯見其2人關係非淺，且乙○○對於被告甲○○有
    高度信賴，方會委以被告甲○○前去向證人彭麗菊領取高達74
    萬2000元之詐欺贓款之重任，是其辯稱不知「貝可」指示其
    領取之款項係詐欺贓款云云，實無足取。
  ⒋另觀諸被告甲○○與「貝可」之微信對話紀錄截圖及語音訊息
    譯文（見原審卷二第279至283頁）所示，被告甲○○於109年3
    月24日20時6分許，傳送「沒人下來」之文字訊息後，「貝
    可」先與被告甲○○短暫通話11秒，並傳送「等唷」之文字訊
    息，2人再次通話10秒後，「貝可」傳送證人彭麗菊之衣著
    照片1張予被告甲○○，並表示「就1分鐘前」、「走出來了」
    、「注意看」，被告甲○○則回訊表示「看到了很ㄋㄡˊ」、「
    不知道在幹嘛」，並於20時11分許，傳送內容為「有啦，姊
    姊我看到她了，可是她好像對這裡不知道是不熟還是怎樣，
    你看要不要對方直接給他一個明確的指示，就是叫他到水利
    大樓10樓的廁所」、「我現在正在後面尾隨她，有點像變態
    」之語音訊息，而「貝可」表示對方係外地人，並開玩笑稱
    被告甲○○係「變態」後，被告甲○○再次傳送內容為「你說對
    方叫什麼公司？我忘記了。」之語音訊息，「貝可」回應稱
    「豐富公司，王小姐」、「你開元」後，另傳送證人彭麗菊
    所在之地點、衣著照片2 張予被告甲○○，2人最後於20時17
    分許，通話1分38秒等情，此有前揭微信對話紀錄截圖及語
    音訊息譯文在卷可稽。另被告甲○○自案發當日20時10分許起
    ，在約定之取款地點，即臺中市○區○○街000號附近開始尾隨
    證人彭麗菊，並於20時17分許，在上址前與證人彭麗菊見面
    接觸等情，亦有監視錄影畫面截圖5張（見109年度偵字第29
    26號卷第221至225頁）附卷可參。佐以證人彭麗菊於警詢時
    證稱：被告甲○○就是「陳世豪」指示要我交付款項之人，他
    問我有沒有把款項包裝好，我跟他說沒有，他本來要帶我到
    其他地方交付款項，但在我跟他離開前，他就被警方逮捕；
    甲○○不是跟我聯絡的「陳世豪」，他還有透過我的電話跟「
    陳世豪」通話等語（見109年度偵字第2926號卷第49頁），
    顯見被告甲○○並非單純依「貝可」之指示，前往指定地點等
    待與證人彭麗菊會面，而係在取款前，一面與「貝可」保持
    連續、密接聯繫，同時尾隨證人彭麗菊至臺中市○區○○街000
    號前，且「貝可」在被告甲○○與證人彭麗菊見面之數分鐘前
    ，除叮囑被告甲○○配合佯稱其係名為「開元」之公司行號人
    員外，被告甲○○見證人彭麗菊遲未到達約定地點時，復向「
    貝可」主動提議要「對方」即另1名詐欺集團成員明確指示
    證人彭麗菊前往水利大樓10樓的廁所，並在與證人彭麗菊會
    面後，要求證人彭麗菊與其前往他處交付款項，此顯與單純
    受託前往約定地點收取貨款之情形不同，反與詐欺集團車手
    在領款後，前往特定隱密地點交付贓款之犯罪模式相同，益
    徵被告甲○○對於本件詐欺犯罪計畫及其預備所取得之款項係
    屬詐欺贓款，有所認識。
  ⒌又被告甲○○辯稱其與「貝可」係客戶兼朋友關係，一直都會
    噓寒問暖等語（見原審卷一第202至203頁），然觀之被告甲○○扣案之iPhone行動電話，僅有留存前述109年3月24日20時
    6分至20時11分許之微信通話及訊息紀錄，而其供稱「貝可
    」係於同日18時、19時許，以通訊軟體微信通知其幫忙收取
    貨款（見原審卷一第204頁），相關對話內容及通話紀錄均
    付之闕如，已啟人疑竇。再被告甲○○雖稱其有清理對話紀錄
    之習慣云云（見原審卷一第203 頁），惟一般人平時縱然有
    刪除對話紀錄之習慣，亦多會保留相當時日，且應僅刪除一
    般閒聊內容，而非關於其受「貝可」委託收取高額貨款之重
    要對話，被告甲○○卻將此部分對話紀錄全然刪除，而無任何
    留存，實與常情有悖。再者，若被告甲○○當時認知僅係受客
    戶委託代為收取貨款，其所為係屬合法，而一般朋友間委託
    收取金錢之對話紀錄，亦無何特殊之處，何需刻意刪除不過
    短短1至2小時前之對話紀錄，顯然被告甲○○刪除對話紀錄之
    目的，係為除去自己受「貝可」指示出面向證人彭麗菊取款
    之證據，亦可佐證被告甲○○對於其係在參與犯罪行為之一部
    ，必然知之甚詳。被告甲○○辯稱其並未參與詐欺集團云云，
    實屬卸責之詞，不能採信。
  ㈡至辯護意旨雖以：被告甲○○從事比特幣買賣交易，依「貝可
    （大陸幣商」之微信暱稱，足證被告甲○○主觀上認知「貝可
    」係一大陸幣商，其與「貝可」間為比特幣交易之合作關係
    ，且依經驗法則，若被告甲○○擔任詐欺集團車手，應有更多
    資訊於被告與「貝可」之對話中，例如如何分配款項、比例
    等；另被告甲○○雖係受「貝可」委託前去領取款項，然「貝
    可」是否有加入本案詐欺集團，目前未從得知，甚至不能排
    除「貝可」與「陳世豪」係同一人之可能，尚難以參與犯罪
    組織及三人以上共同犯詐欺取財罪相繩等語。惟查：
  ⒈被告甲○○縱有從事比特幣買賣交易，及「貝可」是否為其比
    特幣交易之客戶，與「貝可」是否另有從事詐欺犯罪，及被
    告甲○○是否有有加入「貝可」所屬之詐欺集團擔任取款車手
    ，均屬二事。況被告甲○○自述其有刪除對話紀錄之習慣，故
    其與「貝可」之微信對話紀錄，僅有留存上開109年3月24日
    20時6 分至20時11分許之微信通話及訊息紀錄，已如前述，
    是本件雖查無被告甲○○與「貝可」之其餘對話紀錄，亦無從
    據此即為有利於被告甲○○之認定。
  ⒉再參酌證人彭麗菊與「陳世豪」之LINE對話紀錄，及被告甲○○與「貝可」之微信對話紀錄，可見證人彭麗菊曾於109年3 
    月24日19時58分、20時12分、20時13分許，分別以通訊軟體
    LINE傳送其衣著及所在地點照片3 張予「陳世豪」，且上開
    照片3 張，均另由「貝可」透過通訊軟體微信傳送予被告甲○○，此有上開LINE對話紀錄及微信對話紀錄附卷可參（見原
    審卷二第279頁、第283頁），足證「陳世豪」曾將上開照片
    3張轉傳予「貝可」，「貝可」與「陳世豪」2人始終維持密
    切聯繫，以居中安排被告甲○○順利與證人彭麗菊見面取款一
    事，故辯護意旨認本件並無證據證明「貝可」有加入本案詐
    欺集團等語，與客觀證據顯不相符，而不可採。再參被告甲○○於原審準備程序時供稱，其在與證人彭麗菊見面後，曾持
    證人彭麗菊之行動電話與「陳世豪」交談，其見電話上顯示
    對方名稱為「陳世豪經理」，即表示「陳經理你好，我這裡
    是開元公司，你是不是有一筆貨款要交給我們」等語（見原
    審卷一第205至206頁）；又被告甲○○在與「貝可」之對話中
    ，亦曾以語音訊息提及「你看要不要『對方』直接給他一個明
    確的指示，就是叫他到水利大樓10樓的廁所」等語，足認被
    告甲○○確實知悉另有至少1名詐欺集團成員負責與證人彭麗
    菊聯繫，且該名成員即「陳世豪」並非與被告甲○○聯繫之「
    貝可」，甚屬明確。是被告甲○○所參與之本案詐欺集團，包
    含其本人在內之人數至少有3 人以上，堪可認定，而符合刑
    法第339條之4第1項第2 款「3人以上共同犯之」及參與犯罪
    組織罪之構成要件。
  ㈢證人丙○即乙○○女兒於本院審理時證稱：「（乙○○目前是否在
    台灣？）不在台灣。」、「（為何不在台灣？）應該是跟她
    之前的案件有關係。」、「（乙○○現在何處？）我只知道她
    在廈門。」、「（是否知道她的地址？）她的地址我不清楚
    ，因為我們的關係蠻僵的。」、「（是否知道乙○○在大陸從
    事什麼經濟活動或從事什麼行業？）我最後一次與她聯絡，
    她說她對比特幣有興趣，沒有作比特幣之前的事我不知道，
    因為去年她陷入一個案件之後，我有點生氣，所以很少與她
    聯絡。」、「（你最後一次與乙○○聯絡，是何時？）我沒什
    麼印象，約是108年底。」、「（乙○○是否有另一個女兒叫
    甲○？甲○目前在何處工作？）是的。甲○目前在什麼地方工
    作，我不知道，我只知道她從事黃金銷售工作。」、「（在
    台灣嗎？）對。」、「（乙○○、甲○二人是否一起工作？）
    我不清楚，但是應該沒有，因為他們二人也不太合得來。」
    、「（妳母親先前有無匯款給妳的紀錄？）有，因她在台灣
    有房子，我只是幫忙轉帳，這在之前我都有講過。」、「（
    乙○○匯款給妳，是希望妳協助她繳納房子貸款？）是繳納房
    租。」、「（是乙○○本人從大陸匯款給妳或是透過第三人現
    金存入？）這我不清楚，她只要我定期幫她繳房租。」、「
    （乙○○如何經營比特幣的細節，妳不清楚？）是。」、「（
    是否認識被告甲○○？〈當庭指認〉在庭這三個人我都不認識。
    」、「（有無一個叫甲○○的人，匯款到妳帳戶？）是我去年
    被調查的時候，他們沒有說是誰匯款到我帳戶，那是他們沒
    有交代清楚。」、「（你知不知道曾經有一個叫甲○○的人匯
    款到妳的帳戶？）這個我不知道。」、「（你的帳戶收受匯
    款，匯款的人是誰，你無法掌握嗎？）我有問，但媽媽跟我
    說那都是合法的比特幣收入。」、「（所以匯款給妳的不一
    定是妳媽媽？）是。」、「（有時候是別人的名字是嗎？）
    是。」、「（匯款的人有無包含一個叫甲○○的人你不清楚？
    ）不清楚。」等語，足見證人丙○對於乙○○、甲○之確切住址
    並不清楚，且於108年底與乙○○聯絡時聽聞乙○○對比特幣
　　有興趣，而乙○○在此之前會匯款到其帳戶，由其代繳房租
　　，其不認識被告甲○○，也不清楚被告甲○○有無匯過款到
　　其帳戶。故證人丙○對於被告甲○○是否曾受乙○○委託匯
　　款至其帳戶？並不知悉。是證人丙○於本院所為之證詞尚難
　　作為有利於被告甲○○之認定。
　㈣按當事人、代理人、辯護人或輔佐人聲請調查之證據，法院
    認為不必要者，得以裁定駁回之；如證據不能調查者，應認
    為不必要，刑事訴訟法第163條之2第1項、第2項第1款定有
    明文。被告甲○○之辯護人雖聲請傳喚證人乙○○、甲○到庭作
    證，欲證明乙○○係於大陸經商，經營比特幣買賣，其於109
    年3月24日受被告甲○○委託收取貨款，及被告甲○○先前曾受
    乙○○委託收取貨款後，交予乙○○之女兒甲○；及曾受乙○○之
    委託匯款予乙○○之女兒丙○等語。惟查，乙○○、甲○均設籍於
    臺中○○○○○○○○○，且乙○○於108 年6月18日出境後、甲○於109
    年2 月14日出境後，迄今均未返國，而證人丙○於本院審理
    時證稱：並不知道乙○○、甲○之確切住址等情。而本院按辯
    護人陳報之乙○○、甲○地址傳喚，亦均查無此人一節，此有
    其等個人戶籍資料查詢結果、入出境資訊連結作業查詢結果
    、本院送達證書等在卷可參（見原審卷二第31、39頁；本院
    卷一第267至270頁、第275至78頁、本院卷二第183至192頁
    ），是此部分證據自屬不能調查，應認係不必要調查之證據
    ，爰依上開規定駁回辯護人此部分之聲請調查證據。
  ㈤綜上所述，被告甲○○之辯解應係事後卸責之詞，不足採信，
    事證明確，其上開參與犯罪組織、加重詐欺及洗錢犯行，堪
    以認定。
三、論罪科刑
  ㈠犯罪事實一部分：
  ⒈按行為後法律有變更者，適用行為時之法律，但行為後之法
    律有利於行為人者，適用最有利於行為人之法律，刑法第 2
    條第1 項定有明文。是行為後法律有「變更」者，始有刑法
    第2條第1項之從舊從輕主義規定之適用，而所謂「行為後法
    律有變更」者，係包括構成要件之變更而有擴張或限縮，或
    法定刑度之變更。行為後法律有無變更，端視所適用處罰之
    成罪或科刑條件之實質內容，修正前後法律所定要件有無不
    同而斷。若新、舊法之條文內容雖有所修正，然其修正係無
    關乎要件內容之不同或處罰之輕重，而僅為文字、文義之修
    正或原有實務見解、法理之明文化，或僅條次之移列等無關
    有利或不利於行為人，則非屬該條所指之法律有變更，自不
    生新舊法比較之問題，而應依一般法律適用原則，適用裁判
    時法（最高法院100 年度台上字第1616號判決意旨參照）。
    查被告乙○○、甲○○、丙○○行為後，刑法第302條第1項業於10
    8年12月25日修正公布，並自同年12月27日生效施行，修正
    前刑法第302條第1項規定「私行拘禁或以其他非法方法，剝
    奪人之行動自由者，處5年以下有期徒刑、拘役或3百元以下
    罰金」（依中華民國刑法施行法第1條之1第1項、第2項前段
    規定，罰金刑【銀元】300元提高30倍，為【新臺幣】9千元
    以下罰金），修正後之刑法第302條第1項規定「私行拘禁或
    以其他非法方法，剝奪人之行動自由者，處5 年以下有期徒
    刑、拘役或9千元以下罰金」。新法除將原罰金數額調整折
    算為新臺幣後予以明定外，其餘法律構成要件均未變更，內
    容並無不同，揆諸前揭最高法院判決意旨，則非屬刑法第2
    條第1項所指之法律有變更，自不生新舊法比較之問題，應
    均逕行適用裁判時法即現行刑法，合先敘明。
  ⒉次按刑法第302條第1項之罪所稱之非法方法，已包括強暴、
    脅迫或恐嚇等一切不法手段在內。因之，如以非法方法剝奪
    他人行動自由行為繼續中，再對被害人施加恐嚇，或以恐嚇
    之手段迫使被害人行無義務之事；則其恐嚇之行為，仍屬於
    非法方法剝奪行動自由之部分行為，應僅論以刑法第302 條
    第1項之罪，無另成立同法第304條或第305 條之罪之餘地。
    又刑法第302條第1項之妨害自由罪，以強暴、脅迫為構成要
    件之一，其因妨害自由之強暴、脅迫行為而致普通傷害，係
    為強暴、脅迫之當然結果，不另論傷害罪；倘行為人於妨害
    自由之過程中，另有普通傷害之故意，始應有刑法第277 條
    第1項之適用（最高法院90年度台上字第5441號判決意旨參
    照）。
  ⒊核被告乙○○、甲○○、丙○○就犯罪事實一部分所為，均係犯刑
    法第302條第1項之非法剝奪他人行動自由罪。其等於剝奪告
    訴人庚○○、證人張榮展行動自由期間，命告訴人庚○○交付行
    動電話，並恫以「拿鋁棒已經對你很好，如果拿刀子就不一
    樣了」、「關狗籠」、「帶去山上」、「吞子彈」及「不還
    錢就打死你」等語，迫使告訴人庚○○、證人張榮展簽立本票
    、自白書等，及對外聯繫求取金援等強制及恐嚇行為，均為
    其等剝奪告訴人庚○○、證人張榮展行動自由之高度行為所吸
    收，不另論罪。又被告乙○○等人對告訴人庚○○、證人張榮展
    妨害自由之目的，係為索討被告乙○○、甲○○等人因比特幣交
    易而支付告訴人庚○○之款項，則其等於已控制告訴人庚○○、
    證人張榮展之行動自由中，動手毆打告訴人庚○○、證人張榮
    展，逼使其等在暴力下設法清償款項，仍屬本於妨害自由之
    同一意念所為之傷害行為，且尚未使告訴人庚○○、證人張榮
    展達於重傷害之程度，依上開說明，亦不另論以傷害罪。
  ㈡犯罪事實二部分：
  ⒈按組織犯罪防制條例係藉由防制組織型態之犯罪活動為手段
    ，以達成維護社會秩序、保障人民權益之目的，乃於該條例
    第3條第1項前段與後段，分別對於「發起、主持、操縱、指
    揮」及「參與」犯罪組織者，依其情節不同而為處遇，行為
    人雖有其中一行為（如參與），不問其有否實施各該手段（
    如詐欺）之罪，均成立本罪。然在未經自首或有其他積極事
    實，足以證明其確已脫離或解散該組織之前，其違法行為，
    仍繼續存在，即為行為之繼續，而屬單純一罪，至行為終了
    時，仍論為一罪。又刑法上一行為而觸犯數罪名之想像競合
    犯存在之目的，在於避免對於同一不法要素予以過度評價。
    自然意義之數行為，得否評價為法律概念之一行為，應就客
    觀構成要件行為之重合情形、主觀意思活動之內容、所侵害
    之法益與行為間之關連性等要素，視個案情節依社會通念加
    以判斷。刑法刪除牽連犯之規定後，原認屬方法目的或原因
    結果，得評價為牽連犯之二犯罪行為間，如具有局部之同一
    性，或其行為著手實行階段可認為同一者，得認與一行為觸
    犯數罪名之要件相侔，依想像競合犯論擬。倘其實行之二行
    為，無局部之重疊，行為著手實行階段亦有明顯區隔，依社
    會通念難認屬同一行為者，應予分論併罰。因而，行為人以
    一發起、主持、操縱、指揮或參與詐欺犯罪組織，並分工加
    重詐欺行為，同時觸犯組織犯罪防制條例罪及加重詐欺取財
    罪，雖其發起、主持、操縱、指揮或參與犯罪組織之時、地
    與加重詐欺取財之時、地，在自然意義上非完全一致，然二
    者仍有部分合致，且犯罪目的單一，依一般社會通念，認應
    評價為一罪方符合刑罰公平原則，應屬想像競合犯，如予數
    罪併罰，反有過度評價之疑，實與人民法律感情不相契合。
    是以，被告在發起、主持、操縱、指揮或參與犯罪組織未經
    自首或有其他積極事實，足以證明其確已脫離或解散該組織
    之前，其違法行為，仍繼續存在，即為行為之繼續，而屬單
    純一罪，至行為終了時，仍論為一罪。被告發起、主持、操
    縱、指揮或參與犯罪組織之繼續中，先後加重詐欺數人財物
    ，因僅為一違反組織犯罪防制條例行為，侵害一社會法益，
    應僅就首次加重詐欺犯行，論以發起、主持、操縱、指揮或
    參與犯罪組織罪及加重詐欺罪之想像競合犯；而其後之詐欺
    取財犯行，乃為其組織犯罪防制條例之繼續行為，為避免重
    複評價，當無再另論一組織犯罪防制條例罪，而與其後所犯
    加重詐欺罪從一重論處之餘地。
  ⒉依被告甲○○所述情節及卷內證據可知，其所參與之本案詐欺
    集團，其成員至少包括被告甲○○、微信暱稱「貝可」、「陳
    世豪」之人，則該詐欺集團至少為3 人以上，且為被告甲○○
    所知悉，業經本院認定如前。又該詐欺集團成員撥打電話向
    告訴人戊○○、辛○○、被害人己○○行騙，使渠等受騙而匯款至
    上開帳戶，復由「陳世豪」指示不知情之證人劉羽芩、彭麗
    菊至各地提領詐欺贓款後，由受「貝可」指示之被告甲○○前
    往收取，足徵該詐欺組織縝密，分工精細，須投入相當成本
    及時間始能如此為之，並非隨意組成之立即犯罪，核屬三人
    以上，以實施詐術為手段，所組成具有持續性、牟利性之有
    結構性組織。另本案依卷內現存證據資料及臺灣高等法院被
    告前案紀錄表所示，僅足認定犯罪事實二、㈠即告訴人戊○○
    遭詐欺部分，為被告甲○○參與本案詐欺犯罪組織後所為之首
    次犯行（按告訴人戊○○、辛○○、被害人己○○遭施用詐術，陷
    於錯誤而匯款，其等各別被害事實之先後，應以詐欺集團成
    員著手施用詐術之時點為認定標準，而非以匯款或提領款項
    之時點為準），則被告甲○○參與本案詐欺犯罪集團，在本案
    犯行時，既未經自首或有其他積極事實足以證明其確已脫離
    或解散該組織，其違反組織犯罪防制條例之行為仍繼續存在
    ，即為行為之繼續，而屬單純一罪，至行為終了時，仍論以
    一罪，而僅與其首次即犯罪事實二、㈠部分之加重詐欺取財
    犯行論以想像競合犯。
  ⒊又刑法第339條之4第1項之加重詐欺取財罪，法定本刑為1年
    以上7年以下有期徒刑之罪，屬洗錢防制法第3 條第1款所規
    定之特定犯罪，而告訴人戊○○、辛○○、被害人己○○因受詐欺
    而匯款至上開人頭帳戶，並由證人劉羽芩、彭麗菊依「陳世
    豪」之指示，從前述帳戶提領詐欺所得款項，預備轉交被告
    甲○○收受後，再由被告甲○○將該等款項轉交予「貝可」指定
    之人，使檢警機關難以透過金流，追查贓款的去向與所在，
    進而達到掩飾或隱匿詐欺犯罪所得的目的，自屬洗錢防制法
    第14條第1項之洗錢行為。
  ⒋是核被告甲○○就犯罪事實二、㈠㈣部分所為，係犯組織犯罪防
    制條例第3條第1項後段之參與犯罪組織罪、刑法第339條之4
    第1項第2款之三人以上共同犯詐欺取財罪、洗錢防制法第14
    條第1項之一般洗錢罪；就犯罪事實二、㈡㈣及㈢㈣所為，均係
    犯刑法第339條之4第1項第2款之三人以上共同犯詐欺取財罪
    、洗錢防制法第14條第1項之一般洗錢罪。
  ⒌公訴意旨漏未論及被告甲○○就犯罪事實二部分所犯洗錢防制
    法第14條第1項之一般洗錢罪部分，惟此與起訴並經判決有
    罪部分，均具有想像競合犯之裁判上一罪關係（詳後述），
    為起訴效力所及，且經告知罪名併為辯論，無礙被告甲○○防
    禦權之行使，本院自得併予審理。
  ⒍告訴人辛○○、戊○○、被害人己○○受詐欺而匯款前述帳戶時，
    該詐欺集團對該等款項已有實際管領力，當屬既遂（最高法
    院107年度台上字第780號、108年度台上字第56號判決意旨
    參照），與被告甲○○事後有無實際取得該等款項無涉。辯護
    意旨認被告甲○○因未取得贓款而未遂，容有誤會。
  ⒎又刑法第339 條之4第3款之立法意旨，係考量現今以電信、
    網路等傳播方式，同時或長期對社會不特定多數之公眾發送
    訊息施以詐術，甚易造成廣大民眾受騙，此一不特定、多數
    性詐欺行為類型，其侵害社會程度及影響層面均較普通詐欺
    行為嚴重；因認有加重處罰之必要。經查，本案詐欺集團成
    員所為之詐欺方式，係撥打電話或以通訊軟體向特定被害人
    聯絡，此與上述立法理由所稱，以電子通訊方式，同時或長
    期對社會不特定多數之公眾發送訊息施以詐術之情形尚屬有
    別，難認被告甲○○此部分犯行，合於刑法第339條之4第3款
    之加重條件，公訴意旨認被告甲○○此部分所為，另構成該款
    加重條件，要屬誤會，惟因被告甲○○所為仍合於三人以上共
    同犯罪之加重條件，故此部分犯行僅係加重條件有所減少，
    不生變更起訴法條之問題，且檢察官所起訴之犯罪事實亦無
    減縮，本院僅須於判決理由中敘明無此加重條件即可，無庸
    就此不存在之加重條件說明不另為無罪之諭知（最高法院98
    年度台上字第5966號判決參照）。
　㈢次按共同正犯之成立，只須具有犯意之聯絡與行為之分擔，
    既不問犯罪動機起於何人，亦不必每一階段犯行，均經參與
    ，且意思之聯絡不限於事前有協議，即僅於行為當時有共同
    犯意之聯絡者，亦屬之。其表示之方法，亦不以明示通謀為
    必要，即相互間有默示之合致，亦無不可。而共同實施犯罪
    行為之人，在合同意思範圍以內，各自分擔犯罪行為之一部
    ，相互利用他人之行為，以達其犯罪目的者，即應對全部所
    發生之結果，共同負責，是共同正犯在犯意聯絡範圍內之行
    為，應同負全部責任（最高法院34年上字第862 號、73年台
    上字第2364號、28年上字第3110號判決意旨參照）。經查：
　⒈被告乙○○、甲○○因與告訴人庚○○間之比特幣交易糾紛，夥同
    被告丙○○及其他真實年籍不詳之成年男子5、6名，由被告甲○○出面邀約告訴人庚○○至「玩家精品電腦」談判，並以前述
    方式共同剝奪告訴人庚○○、證人張榮展之行動自由，被告乙○○、甲○○、丙○○與其他不詳成年男子間，有犯意聯絡及行為
    分擔，均為共同正犯。
　⒉被告甲○○參與上開詐欺集團，雖未親自實行電話詐騙行為，
    而推由同犯罪集團之其他成員為之，但被告甲○○與「貝可」
    、「陳世豪」及其他不詳詐欺集團成員之間，就上開犯行分
    工擔任向不知情之證人劉羽芩、彭麗菊領取告訴人辛○○、戊○○、被害人己○○所匯遭詐騙款項之工作，堪認被告甲○○與上
    開詐欺集團成員之間，應具有相互利用之共同犯意，而各自
    分擔部分犯罪行為。是被告甲○○就犯罪事實二、㈠至㈣之加重
    詐欺取財及洗錢犯行，與「貝可」、「陳世豪」及其他不詳
    詐欺集團成年成員之間，有犯意聯絡及行為分擔，為共同正
    犯。
　⒊被告甲○○與其所屬本案詐欺集團成員，共同利用不知情之證
    人劉羽芩、彭麗菊提領詐欺贓款，而為加重詐欺取財及洗錢
    犯行，為間接正犯。
　㈣罪數關係：
　⒈被告乙○○、甲○○、丙○○以一行為同時剝奪告訴人庚○○、證人
    張榮展之行動自由，侵害不同人之法益，為想像競合犯，均
    應依刑法第55條規定從一情節較重者（即告訴人庚○○部分）
    處斷。
　⒉被告甲○○就犯罪事實二、㈠㈣部分，係以一行為同時觸犯參與
    犯罪組織罪、加重詐欺取財罪及一般洗錢罪；就犯罪事實二
    、㈡㈣及㈢㈣部分，係以一行為同時觸犯加重詐欺取財罪及一般
    洗錢罪，各具有部分行為重疊之情形，為想像競合犯，均應
    依刑法第55條規定，各從一重論以刑法第339條之4第1項第2
    款之三人以上共同詐欺取財罪。
　⒊被告甲○○所犯上開非法剝奪他人行動自由罪及3次加重詐欺取
    財罪間，其犯意各別，行為互殊，應予分論併罰。
　㈤被告乙○○前於107年間因公共危險案件，經臺灣臺中地方法院
    以107年度豐交簡字第315號判決判處有期徒刑4月確定，於1
    07年8月28日以易科罰金執行完畢，有臺灣高等法院被告前
    案紀錄表在卷可考，其於受有期徒刑之執行完畢後，5年以
    內故意再犯有期徒刑以上之罪，為累犯；參酌司法院釋字第
    775號解釋意旨，審酌被告乙○○於前案犯罪經執行完畢後，
    理應產生警惕作用且自我控管，不再觸犯有期徒刑以上之罪
    ，然被告乙○○卻故意再犯本案，足見其具有特別之惡性，且
    前罪之徒刑執行並無成效，被告乙○○對於刑罰之反應力顯然
    薄弱，爰依刑法第47條第1項規定加重其刑。
　㈥被告甲○○所涉參與犯罪組織罪部分：
　　組織犯罪防制條例第3條第3項規定：「犯第1項之罪者，應
    於刑之執行前，令入勞動場所，強制工作，其期間為3 年。
    」業經司法院釋字第812號解釋認上開規定「就受處分人之
    人身自由所為限制，違反憲法比例原則及憲法明顯區隔原則
    之要求，與憲法第8條保障人身自由之意旨不符，應自本解
    釋公布之日起失其效力。」亦即自110年12月10日（公布日)
    起失其效力，附此敘明。
四、原審認被告甲○○、乙○○、丙○○罪證明確，適用組織犯罪防制
    條例第3條第1項後段、洗錢防制法第14條第1項、刑法第11
    條前段、第28條、第302條第1項、第339條之4第1項第2款、
    第55條前段、第47條第1項、第41條第1項前段、第51條第5
    款、第38條第2項前段、第38條之1第1項前段、第3項、刑法
    施行法第1條之1第1項等規定，以行為人之責任為基礎，審
    酌被告乙○○、甲○○不思理性處理交易糾葛，而夥同被告丙○○
    及真實姓名不詳之成年男子5、6人為本案妨害自由犯行，迫
    使告訴人庚○○在暴力下設法清償款項，其等毫無法治觀念，
    且所為犯行致告訴人庚○○身心受創，實不足取；又被告甲○○
    正值青年，不思以合法途徑賺取錢財，明知當前詐欺集團橫
    行，政府窮盡心力追查防堵，且大眾傳播媒體亦屢屢報導民
    眾被詐欺之新聞，竟仍加入詐欺集團獲取不法利益，貪圖不
    勞而獲，價值觀念非無偏差，其行為實值非難；兼衡被告乙○○、甲○○及丙○○犯罪之動機、手段、目的及犯罪後態度；另
    考量被告乙○○、甲○○為本件比特幣交易之當事人，於本案應
    係居於起意者及主導者之地位，相對於被告丙○○係受被告甲○○請託在場協調本件交易糾紛而參與本案犯行，其2人參與
    程度及惡性均較為重大；及被告甲○○於本案詐欺集團之犯罪
    分工、各個告訴人或被害人所受詐欺金額非低，然幸經證人
    劉羽芩、彭麗菊機警報案，均未受實質損失；暨被告乙○○、
    甲○○及丙○○之智識程度、職業、家庭經濟狀況（見警卷第7
    頁、第37頁、108年度偵字第32818號卷第21頁、原審卷二第
    324頁）等一切情狀，就被告乙○○量處有期徒刑9月；就被告
    丙○○量處有期徒刑6月，並諭知如易科罰金以新臺幣1千元折
    算1日之標準；及就被告甲○○犯剝奪行動自由罪部分量處有
    期徒刑8月、犯加重詐欺取財（共3罪）量處如附表「主文」
    欄所示之刑，並定其應執行刑為有期徒刑2年6月。經核原判
    決認事用法並無違誤，量刑亦屬妥適，應予維持，被告3人
    猶執前詞否認犯罪，其等上訴均為無理由，應予駁回。
五、沒收之說明：
  ㈠本件未扣案之上開本票4張、自白書1張，係被告乙○○、甲○○
    及丙○○共同犯本案犯行之犯罪所得，雖未扣案，然依告訴人
    庚○○於警詢時證稱，上開本票4張、自白書1張係由被告乙○○
    所取走，復無其他證據證明業已滅失，或被告乙○○有將該本
    票、自白書交予他人，爰依刑法第38條之1第1項前段、第3
    項之規定，於被告乙○○之罪刑項下宣告沒收，於全部或一部
    不能沒收或不宜執行沒收時，追徵其價額。
　㈡扣案之iphone行動電話1支（無SIM卡），為被告甲○○所有，
    並供其與本案詐欺集團成員「貝可」聯繫所用之物，業據被
    告甲○○於原審審理時供承不諱（見原審卷二第328 頁），並
    有前揭微信對話紀錄在卷可稽，自應依刑法第38條第2項前
    段規定，於其所犯各次加重詐欺取財之罪刑項下宣告沒收。
  ㈢扣案之現金9萬9000元，業據被告甲○○於警詢及原審審理時供
    稱此為其為「玩家精品電腦」代收之客戶貨款（見109年度
    偵字第9626號卷第31頁、原審卷二第328 頁），復無其他證
    據證明與本案犯罪有關，爰不予宣告沒收。
  ㈣〈本院補充說明〉：本件扣案之現金21萬元係告訴人戊○○遭詐
    欺而匯款至證人劉羽芩之上開中國信託銀行帳戶；扣案之53
    萬2000元，其中38萬2000元係被害人己○○遭詐欺而匯款至證
    人彭麗菊之上開聯邦銀行帳戶，另15萬元係告訴人辛○○遭詐
    欺而匯款至證人彭麗菊之上開中華郵政蘆洲民族路郵局帳戶
    ，並由證人劉羽芩、彭麗菊領出後，交予警方查扣，該等金
    額業經原審認已無留存扣押物之必要，而依刑事訴訟法第14
    2條第1項規定，按告訴人戊○○、辛○○及被害人己○○遭詐欺金
    額各21萬元、38萬2000元、15萬元，分別諭知發還予告訴人
    戊○○等3人。此部分諭知發還之判決業已確定，本院已移請
    檢察官執行而發還上開被害人，附此敘明。
據上論結，應依刑事訴訟法第368條，判決如主文。
本案經檢察官蔣忠義提起公訴，檢察官丁○○到庭執行職務。
中　　華　　民　　國　　110 　年　　12　　月　　22　　日
　　　　　　刑事第一庭　審判長法　官　江  德  千
                              法  官　高  增  泓
                              法  官　簡  源  希
以上正本證明與原本無異。
如不服本判決應於收受送達後二十日內向本院提出上訴書狀，其
未敘述上訴理由者，並得於提起上訴後二十日內向本院補提理由
書（均須按他造當事人之人數附繕本）「切勿逕送上級法院」。
因疫情而遲誤不變期間，得向法院聲請回復原狀。

                              書記官　吳  麗  琴
　　　　　　　　　　　　　　　
中　　華　　民　　國　　110 　年　　12　　月　　22　　日
附錄論罪科刑法條：
刑法第302條第1項
私行拘禁或以其他非法方法，剝奪人之行動自由者，處5年以下
有期徒刑、拘役或9千元以下罰金。
刑法第339條之4
犯第339條詐欺罪而有下列情形之一者，處1年以上7年以下有期
徒刑，得併科1百萬元以下罰金：
一、冒用政府機關或公務員名義犯之。
二、三人以上共同犯之。
三、以廣播電視、電子通訊、網際網路或其他媒體等傳播工具，
    對公眾散布而犯之。
前項之犯罰之。
洗錢防制法第14條
有第二條各款所列洗錢行為者，處7年以下有期徒刑，併科新臺
幣5百萬元以下罰金。
前項之未遂犯罰之。
前二項情形，不得科以超過其特定犯罪所定最重本刑之刑。
組織犯罪防制條例第3條第1項
發起、主持、操縱或指揮犯罪組織者，處3年以上10年以下有期
徒刑，得併科新臺幣1億元以下罰金；參與者，處6月以上5年以
下有期徒刑，得併科新臺幣1千萬元以下罰金。但參與情節輕微
者，得減輕或免除其刑。

附表：
編號   犯罪事實     主　　　文（原審諭知） 1 犯罪事實二、 ㈠㈣部分 甲○○犯三人以上共同詐欺取財罪，處有期徒刑壹年肆月。扣案之iPhone行動電話壹支（無SIM卡）沒收。 2 犯罪事實二、 ㈡㈣部分 甲○○犯三人以上共同詐欺取財罪，處有期徒刑壹年陸月。扣案之iPhone行動電話壹支（無SIM卡）沒收。 3 犯罪事實二、 ㈢㈣部分 甲○○犯三人以上共同詐欺取財罪，處有期徒刑壹年貳月。扣案之iPhone行動電話壹支（無SIM卡）沒收。